臺灣高等法院刑事裁定　　　　　　　　　100年度抗字第111號
抗　告　人　臺灣桃園地方法院檢察署檢察官
被　　　告　江志鴻
上列抗告人因聲請撤銷緩刑案件，不服臺灣桃園地方法院中華民
國99年12月23日裁定（99年度撤緩字第280 號），提起抗告，本
院裁定如下：
    主  文
原裁定撤銷，發回臺灣桃園地方法院。
    理  由
一、聲請意旨略以：受刑人江志鴻前因恐嚇案件，經原審法院以
    99年度易字第522 號（偵查案號：臺灣桃園地方法院檢察署
    98年度偵字第2974號）刑事判決判處應執行刑有期徒刑11月
    ，緩刑5年，於民國99年8月30日確定在案。而受刑人於緩刑
    期前之99年3月至7月 間再犯毒品罪3罪，經同院以99年度桃
    簡字第1218號、第1765號、第2174號刑事簡易判決分別判處
    有期徒刑2月、2月、6月，並分別於99年8月2日、99年9月6
    日、99年10月18日確定在案。是受刑人所為，已合於刑法第
    75條之1第1項第1款撤銷緩刑之原因，爰依刑法第75條之1第
    1項第1款及刑事訴訟法第476 條之規定，聲請撤銷緩刑之宣
    告等語。
二、原裁定意旨以：受刑人江志鴻前因恐嚇案件，經原審法院以
    99年度易字第522號刑事判決判處應執行刑有期徒刑11月，
    緩刑5年，於民國99年8月30日確定在案。受刑人於緩刑期前
    ，分別於99年3月30日中午12時25分回溯96小時內某時、99
    年5月4日中午11時40分回溯96小時內某時、99年7月26日各
    犯施用第二級毒品罪，經原審法院判決並確定，如聲請意旨
    所述。惟受刑人前案所犯恐嚇罪係屬財產犯罪，與之後所判
    之毒品危害防制條例第10條第2項施用第二級毒品罪，罪質
    不同，且其施用毒品犯行僅戕害自己身心健康，尚未直接危
    及他人法益，聲請人復未就受刑人所犯前後2案關於法益侵
    害之性質、再犯之原因、違反法規範之情節是否重大、受刑
    人主觀犯意所顯現之惡性及其反社會性等各情，是否已使前
    案原為促使僅係一時受利益驅使而罹於刑章之被告改過自新
    而宣告之緩刑，已難收其預期之效果，而確有執行刑罰之必
    要等情詳為說明舉證。復參諸刑法第75條之1立法意旨，受
    刑人於緩刑前犯罪，與「足認其原宣告之緩刑難收其預期效
    果，而有執行刑罰之必要」，係屬二事，尚不能僅因受刑人
    於緩刑前因故意犯他罪，而在緩刑期內受得易科罰金之有期
    徒刑宣告確定，即逕認原緩刑之宣告難收預期效果而有執行
    刑罰之必要。因認本件尚無證據證明受刑人所受緩刑之宣告
    難收其預期效果，而有執行刑罰必要之情形，而駁回撤銷緩
    刑之聲請。
三、本件抗告意旨略以：本件受刑人雖受緩刑宣告之寬典，然於
    緩刑前即於99年3月30日、同年5月4日、同年7月26日施用第
    二級毒品案件，經原審法院分別判刑確定在案，足認受刑人
    於受緩刑宣告前已多次犯毒品案件，顯見非偶發犯。又受刑
    人本件緩刑案犯行，係多次前往桃園縣桃園市錢櫃KTV，恐
    嚇傳播業者，恫以：「倘不願繳保護費，生意會很難做，會
    砸車，會被打」、「不讓你們在錢櫃KTV前做傳播」，致受
    害人按月繳交保護費，足認其惡性不輕，經法院就此判處共
    同犯恐嚇取財罪，共3罪，各處有期徒刑7月，應執行有期徒
    刑11月。緩刑5年，緩刑期內併命付保護管束、向公庫付款
    、勞動服務、禁止為接近及騷擾等事項。受刑人復於緩刑期
    間內之99年10月21日凌晨、同年10月23日凌晨再犯施用第二
    級毒品案件，經檢察官以99年度毒偵字第6372號、第5672號
    聲請簡易判決處刑，現於臺灣桃園地方法院繫屬中，此有臺
    灣桃園地方法院檢察署聲請簡易判決處刑書2份，全國刑案
    資料查註表1份可佐，益徵本件受刑人罔顧法律及原審法院
    給予緩刑之寬典，不知悔悟，珍惜自新之機會，一再觸法，
    實無給予維持緩刑之必要，是原審裁定逕以恐嚇與毒品案件
    罪質不同，毒品案件係戕害自身之案件，駁回撤銷緩刑之聲
    請，顯未綜觀該受刑人犯罪情節、次數均非輕微及初犯法律
    設計緩刑之目的，難認原審裁定妥適。
四、經查：
  (一)按就緩刑得否撤銷，除須符合刑法第75條之1第1項各款之要
    件外，乃採裁量撤銷主義，賦予法院撤銷與否之權限，於該
    條第1 項規定實質要件為「足認原宣告之緩刑難收其預期效
    果，而有執行刑罰之必要」，供作審認之標準。上揭得撤銷
    緩刑之情形，法官應依職權本於合目的性之裁量，妥適審酌
    被告所犯前後數罪間，關於法益侵害之性質、再犯之原因、
    違反法規範之情節是否重大、被告主觀犯意所顯現之惡性及
    其反社會性等情，是否已使前案原為促使惡性輕微之被告或
    偶發犯、初犯改過自新而宣告之緩刑，難收其預期之效果，
    而確有執行刑罰之必要。
  (二)查受刑人江志鴻前於97年6月底犯恐嚇等案件，經原審法院
    以99年度易字第522號判決判處3罪，應執行有期徒刑11月，
    緩刑5年，於99年8月30日確定，惟受刑人於緩刑期前之99年
    3月間、99年5月間、99年7月26日各犯施用第二級毒品罪，
    經同院以刑事簡易判決分別判處有期徒刑2月、2月、6月，
    如易科罰金，各以新臺幣1千元折算1日，並分別於99年8月2
    日、99年9月6日、99年10月18日確定如前述，有刑事判決及
    本院被告前案紀錄表在卷可參，則受刑人於緩刑期前故意犯
    罪，而在緩刑期內受有期徒刑之宣告確定，堪以確定。又宣
    告緩刑之目的在於使惡性輕微之被告或偶發犯、初犯，改過
    自新而設，本件受刑人確係於涉犯恐嚇罪為警查獲後，再度
    3犯施用第二級毒品罪，則如何認受刑人有悔悟自新之心？
    原裁定不及審酌受刑人於恐嚇罪判刑後，尚於99年10月21日
    凌晨、同年10月23日有再犯施用第二有施用毒品之罪嫌，遽
    認恐嚇罪前之施用毒品犯行不足以顯示恐嚇罪所宣告之緩刑
    已難收其預期之效果，而駁回檢察官撤銷緩刑之聲請，自難
    昭折服。檢察官抗告意旨指摘原裁定失當，尚非無理由，應
    由本院將原裁定撤銷，發回原審法院另為適法之裁判。
據上論結，應依刑事訴訟法第413條前段，裁定如主文。
中    華    民    國   100    年    2     月    17    日
                  刑事第二十一庭審判長法  官  周政達
                                      法  官  許永煌
                                      法  官  趙文
以上正本證明與原本無異。
不得再抗告。
                                      書記官  葉金發
中    華    民    國   100    年    2     月    17    日